【裁判字號】    98,台上,5885
【裁判日期】    981008
【裁判案由】    強盜
【裁判全文】
最高法院刑事判決            九十八年度台上字第五八八五號
上  訴  人  甲○○
                    7樓之4（
上列上訴人因強盜案件，不服台灣高等法院中華民國九十八年九
月四日第二審判決（九十八年度上訴字第三三五七號，起訴案號
：台灣桃園地方法院檢察署九十八年度偵字第九三四六號），提
起上訴，本院判決如下：
    主  文
上訴駁回。
    理  由
按刑事訴訟法第三百七十七條規定，上訴於第三審法院，非以判
決違背法令為理由，不得為之。是提起第三審上訴，應以原判決
違背法令為理由，係屬法定要件。如果上訴理由書狀並未依據卷
內訴訟資料，具體指摘原判決不適用何種法則或如何適用不當，
或所指摘原判決違法情事，顯與法律規定得為第三審上訴理由之
違法情形，不相適合時，均應認其上訴為違背法律上之程式，予
以駁回。本件上訴人甲○○經第一審判處強盜未遂罪刑，其不服
提起第二審上訴，原判決以上訴人未依據卷內訴訟資料，具體指
摘第一審判決認事用法有何違法或不當之處，上訴未敘述具體理
由，因認其第二審上訴違背法律上之程式，不經言詞辯論，逕以
判決駁回，已詳敘憑以論斷之理由，從形式上觀察，並無違背法
令之情形。按不服地方法院之第一審判決而上訴者，應向管轄第
二審之高等法院為之。第二審上訴書狀應敘述具體理由，第二審
法院認為上訴書狀未敘述理由者，應以判決駁回之。刑事訴訟法
第三百六十一條第一項、第二項、第三百六十七條前段分別定有
明文。所謂不服第一審判決之具體理由，必係依據卷內既有訴訟
資料或提出新事證等客觀上構成應予撤銷之具體事由，指摘或表
明第一審判決有何採證認事用法或量刑等足以影響判決本旨之不
當或違法，始克當之；倘未依上揭意旨指出具體事由，僅泛言第
一審判決認定事實錯誤、違背法令、量刑失入，皆與第二審上訴
制度旨在請求第二審法院撤銷、變更第一審不當或違法之判決，
以實現個案救濟之立法目的有違。卷查本件上訴人不服第一審判
決，提起第二審上訴，泛以其係己意中止，請從輕量刑等語為指
摘，有其上訴書狀可稽（見原審卷第十、十一頁），原判決以第
一審判決已詳述認定上訴人非己意中止未遂之理由，經核於法並
無不合，另上訴人仍執第一審之辯解，請求從輕量刑，顯未依卷
內既有訴訟資料或提出新事證，指摘或表明原審判決有何採證認
事、用法等之不當或違法，因認其在第二審之上訴，未敘述具體
理由，駁回其在第二審之上訴，核於上揭規定無違。上訴意旨泛
以：如有強盜犯意，怎可能持手槍型打火機去現場，且被害人當
時並非不能抵抗，應僅成立恐嚇取財未遂，原審量刑過重，請從
輕量刑云云。對於原判決究竟如何違背法令，並未依據卷內訴訟
資料為具體之指摘，仍執陳詞，漫指原判決違背法令，自非適法
之第三審上訴理由。依前揭說明，應認其上訴不合法律上之程式
，予以駁回。
據上論結，應依刑事訴訟法第三百九十五條前段，判決如主文。
中    華    民    國  九十八  年    十    月    八    日
                      最高法院刑事第十一庭
                          審判長法官  石  木  欽
                                法官  韓  金  秀
                                法官  段  景  榕
                                法官  周  煙  平
                                法官  陳  世  雄
      本件正本證明與原本無異
                                      書  記  官
中    華    民    國  九十八  年    十    月   十五   日
                                                    Ｍ


司法院資訊處製作；財團法人民間司法改革基金會備份。
